最高法院民事裁定　　　　　　　　　 110年度台簡聲字第67號
聲　請　人　張楊寶蓮
　　　　　　張 慧 淳
　　　　　　張 文 馨
　　　　　　張 瑞 堂
共　　　同
訴訟代理人　林 家 祺律師
上列聲請人因與相對人福建金門地方法院間請求國家賠償聲請指
定管轄事件，對於中華民國110年7月28日本院確定裁定（110 年
度台簡聲字第42號），聲請再審，本院裁定如下：
    主  文
聲請駁回。
聲請訴訟費用由聲請人負擔。
    理  由
本件聲請人主張本院110 年度台簡聲字第42號確定裁定（下稱
  原確定裁定）有民事訴訟法第496 條第1 項第1 款適用法規顯
  有錯誤之情形，對之聲請再審，係以：民事訴訟法第23條之指
  定管轄事件，專屬法院組織法（司法行政上）之直接上級法院
  ，而非審判上之上級法院管轄。伊於前程序聲請指定管轄之本
  案訴訟為福建金門地方法院（下稱金門地院）110 年度國簡上
  字第1 號國家賠償事件，係訴訟標的金額新臺幣46萬53元之簡
  易案件，其直接上級法院為福建高等法院金門分院，並非本院
  。原確定裁定所為駁回伊指定管轄之聲請，適用法規顯有錯誤
  云云，為其論據。
按民事訴訟法第507條準用第496條第1項第1款所謂適用法規顯
  有錯誤，係指確定裁定所適用之法規，顯然不合於法律規定，
  或與司法院大法官解釋顯然違反，或消極的不適用法規，顯然
  影響裁定者而言。原確定裁定以：系爭事件之對造當事人金門
  地院係行政組織上之法院，與審理該事件之受訴法院即金門地
  院合議庭，並非相同，聲請人主張金門地院法官員額較少，該
  院法官將囿於同事情誼而偏頗云云，係其主觀臆測之詞，不得
  據以推認受訴法院不能獨立行使審判權而難期公平；其依民事
  訴訟法第23條第1項第1款後段規定，聲請指定管轄，於法不合
  。因而駁回聲請人之聲請，經核並無適用法規顯有錯誤之情形
  。
次按民事訴訟法第436條之1第1項、第436條之2第1項規定，對
  於簡易程序之第一審裁判，得上訴或抗告於管轄之地方法院，
  其審判以合議行之。對於簡易訴訟程序之第二審裁判，其上訴
  利益逾第466 條所定之數額者，當事人僅得以其適用法規顯有
  錯誤為理由，逕向最高法院提起上訴或抗告。是受理簡易程序
  上訴事件之地方法院合議庭之直接上級法院，為最高法院。同
  法第23條第1 項規定直接上級法院應依當事人之聲請或受訴法
  院之聲請為管轄之指定者，係為確保當事人所提民事事件得受
  法院公平審判，以保障其訴訟權，故所稱之直接上級法院，自
  係指審判上管轄各該爭議事件之上級法院，而與司法行政上之
  各級法院上下隸屬者無關。聲請人主張民事訴訟法第23條第 1
  項所稱之直接上級法院，係指司法行政上之上級法院，不無誤
  會；其就屬於簡易案件之民事事件，於前程序聲請直接上級法
  院指定管轄，依上說明，該爭議事件之直接上級法院即為本院
  。原確定裁定否准聲請人之聲請，經核並無違誤，聲請意旨指
  摘原確定裁定適用法規顯有錯誤，聲明廢棄，非有理由。
據上論結，本件聲請為無理由。依民事訴訟法第95條、第78條
  ，裁定如主文。
中    華    民    國   110    年    10    月    20    日
                      最高法院民事第六庭
                          審判長法官  魏  大  喨  
                                法官  李  寶  堂  
                                法官  邱  瑞  祥  
                                法官  林  玉  珮  
                                法官  李  文  賢  
本件正本證明與原本無異
                                      書  記  官
中    華    民    國   110    年    10    月    27    日